臺灣臺北地方法院刑事判決　　　　　　　　　　　　九十一年度交簡上字第九七號
　　上　訴　人　臺灣臺北地方法院檢察署檢察官
　　被　　　告　甲○○
右列上訴人因被告公共危險案件，不服臺灣臺北地方法院臺北簡易庭於中華民國九十
一年一月十日九十一年度北交簡字第十四號第一審簡易判決（聲請書案號：臺灣臺北
地方法院檢察署九十年度偵字第二三八二七號），提起上訴，本院判決如左：
    主  文
原判決撤銷。
甲○○服用酒類，不能安全駕駛動力交通工具而駕駛，累犯，處罰金貳萬伍仟元，如
易服勞役以參佰元折算壹日。
    事  實
一、甲○○曾於民國八十四年間因違反商業會計法案件，經本院八十四年度訴字第一
    五六○號判決判處有期徒刑十月，並經台灣高等法院八十四年度上訴字第五○八
    八號判決駁回其上訴確定，復於八十五年間因竊佔等案件，經本院八十五年度訴
    緝字第三九三號判決，就竊佔罪部分判處有期徒刑三月，詐欺罪部分判處無罪，
    嗣詐欺罪部分經台灣高等法院八十六年度上易字第九三九號判決撤銷，改判罰金
    五千元，易服勞役以三百元折算一日確定，並於八十六年五月九日繳清罰金執行
    完畢，另前揭違反商業會計法及竊佔罪部分定應執行刑一年，於八十六年十月十
    日執行完畢。詎其仍不知悔改，明知服用酒類已達不能安全駕駛之程度時，即不
    得駕駛動力交通工具，竟自九十年九月十三日下午十一時許起至翌日（即十四日
    ）凌晨一時許止，在臺北市○○○路某處，與朋友餐聚，席間飲用三瓶啤酒，酒
    後其控制力及注意力均已達無法安全駕駛動力交通工具之程度，猶騎乘車牌號碼
    ＦＩＦ—五九○號重型機車在道路上行駛，迨於十四日凌晨二時分許，途經同市
    ○○路與新生南路之交岔路口時，因酒後駕駛行車不穩，經警攔查檢測其呼氣所
    含酒精濃度達每公升○．七五毫克（ＭＧ／Ｌ），客觀上已達不能安全駕駛動力
    交通工具之程度，始查悉上情。
二、案經臺北市政府警察局中山分局報請臺灣臺北地方法院檢察署檢察官偵查後聲請
    簡易判決處刑。
    理  由
一、右揭事實業據被告於警員詢問、檢察官訊問及本院審理時均供承不諱（參見臺灣
    臺北地方法院檢察署九十年度偵字第二三八二七號偵查卷宗第五頁背面及第十七
    頁背面、本院九十一年九月十一日訊問筆錄及同年十月九日審判筆錄），被告經
    警攔檢測試之過程中，雖無具體之酒醉情狀，然其以呼氣測試酒精濃度為每公升
    零點七五毫克（ＭＧ／Ｌ），此有臺北市政府交通警察大隊中山分隊警員吳俊翰
    依職權所製作之刑法第一百八十五條之三案件測試觀察紀錄表、酒精濃度檢測表
    及台北市政府警察局舉發違反道路交通管理事件通知單各一紙在卷可憑（見前揭
    偵查卷第六、七頁）。
二、按刑法第一百八十五條之三規定服用酒類致不能安全駕駛動力交通工具，係抽象
    危險犯，並不以發生具體危險為必要，至所謂酒醉狀態，只需一般評價程度達於
    對車輛駕駛行為失其必要之注意力或判斷力之虞即可，至實際上對駕駛行為是否
    發生具體危險，則並不重要；又行為人飲酒後如其呼氣酒精濃度達於每公升○．
    七五毫克時，即有反應較慢、感覺減低、思考改變、個性行為改變並影響駕駛之
    輕至中度中毒症狀，此有行政院國軍退除役官兵輔導委員會台北榮民總醫院八十
    八年八月五日（八八）北總內字第二六八六八號函一紙附本院卷可稽，且行為人
    飲酒後其呼氣中酒精濃度如已達於每公升○．七五毫克，其肇事率為一般未飲酒
    者之二十五倍，此亦有中央警察大學交通學系暨交通管理研究所教授蔡志中之研
    究報告一紙附本院卷可憑，故被告於飲酒約一小時後，其體內之酒精濃度經警攔
    查檢測其呼氣所含酒精濃度高達每公升○．七五毫克，依照前揭台北榮民總醫院
    函文及蔡教授之研究，足認被告於騎乘機車經警查獲之當時，顯然已達不能安全
    駕駛之情狀。綜上所述，是依前述台北榮民總醫院函文及學者研究報告所提出「
    不能安全駕駛」之酒精含量數值，被告酒精濃度檢測表等補強證據已足資擔保被
    告於本院調查、審理中所為上開任意性自白具有相當程度之真實性，而得使本院
    確信被告前述自白之犯罪事實確屬真實，本院自得依被告前述自白及各該補強證
    據認定被告確有為前述犯行，本件事證明確，被告之犯行堪以認定。
三、核被告甲○○所為，係犯刑法第一百八十五條之三服用酒類致不能安全駕駛動力
    交通工具罪。原審以被告罪證明確，予以論罪科刑，固非無見；惟按刑法第四十
    七條規定：「受有期徒刑之執行完畢，或受無期徒刑或有期徒刑一部之執行而赦
    免後，五年以內再犯有期徒刑以上之罪者，為累犯，加重其刑至二分之一。」是
    依上開條文規定，經有期徒刑之執行完畢，或無期徒刑或有期徒刑之一部執行而
    經赦免者，於五年以內再犯法定刑為有期徒刑以上罪者始足以當之。查本件被告
    有如事實欄所載前案科刑及刑之執行情形，為被告所供承不諱，並有臺灣臺北地
    方法院檢察署刑案資料查註記錄表、臺灣高等法院被告全國前案紀錄表及臺灣高
    等法院檢察署刑案紀錄簡覆表各一份在卷可憑，被告於八十六年十月十日刑之執
    行完畢後五年以內再犯有期徒刑以上之本罪，為累犯，應依刑法第四十七條之規
    定加重其刑，原審疏未注意及此而未援引該條規定予以加重，於法尚有未合，上
    訴人上訴意旨執稱被告前揭詐欺罪部分，經台灣高等法院八十六年度上易字第九
    三九號判決有期徒刑三月確定為累犯，雖有未洽，惟原判決既有上開可議之處，
    自應由本院將之撤銷改判。爰審酌被告酒後駕車，對於用路人安全影響至鉅，幸
    其並未肇事，犯罪所生危險尚非嚴重及犯後坦承犯行、深表悔意、態度良好等一
    切情狀，爰量處如主文第二項所示之刑，並諭知易服勞役之折算標準。
四、據上論斷，應依刑事訴訟法第四百五十五條之一第一項、第三項、第三百六十四
    條、第三百六十九條第一項、第二百九十九條第一項前段，刑法第一百八十五條
    之三、第四十七條、第四十二條第二項，罰金罰鍰提高標準條例第二條，判決如
    主文。
本案經檢察官黃東焄到庭執行職務
中      華      民      國    九十一    年      十      月    二十三    日
                          臺灣臺北地方法院交通法庭
                              審判長法  官  劉  壽  嵩
                                    法  官  陳  婷  玉
                                    法  官  鄧  德  倩
右正本證明與原本無異。
不得上訴。
                                    書記官  江  虹  儀
中      華      民      國    九十一    年     十     月    二十四    日
附錄本案論罪科刑法條：
刑法第一百八十五條之三：
服用毒品、麻醉藥品、酒類或其他相類之物，不能安全駕駛動力交通工具而駕駛者，
處一年以下有期徒刑、拘役或三萬元以下罰金。
